【裁判字號】    88,易,560
【裁判日期】    890225
【裁判案由】    竊盜
【裁判全文】
台灣新竹地方法院刑事判決            八十八年度易字第五六號
    公  訴  人  臺灣新竹地方法院檢察署檢察官
    被      告  甲○○
右列被告因竊盜案件，經檢察官提起公訴（八十八年度偵字第四七七○號）及同署檢
察官移送併辦（八十八年度偵字第六九七三號），本院判決如左︰
    主  文
甲○○無罪。
    理  由
一、公訴意旨略以，被告甲○○意圖為自己不法之所有，於民國八十八年五月二十五
    日七時許，在新竹縣湖口鄉○○村○○鄰○○路○段四三九巷八十八弄廿八號前
    ，破壞乙○○所有ＪＰ─九九一０號自小客車之車鎖後，以接電線方式啟動電門
    ，而將該車竊走，得手後留供己用，於八十八年六月十四日十四時許，在新竹縣
    湖口鄉○○路○段綠園山莊旁玲瓏商店前，為警查獲，並扣得老虎鉗子一支及手
    套一雙，因認被告涉有竊盜之罪嫌。
二、按犯罪事實應依證據認定之，無證據不得推定其犯罪事實，刑事訴訟法第一百五
    十四條定有明文。而認定不利於被告之事實，須依積極證據，茍積極證據不足為
    不利於被告事實之認定時，即應為有利於被告之認定，更不必有何有利之證據，
    最高法院三十年上字第八一六號著有判例可資參照。再按犯罪事實依法應依證據
    認定之，不得僅以被告之反證不成立，持為認定犯罪之論據，最高法院二十一年
    上字第四七四號著有判例可參。
三、公訴人認被告涉有上開之竊盜罪嫌，無非以被告甲○○為警當場查獲正使用上開
    自用小客車、被害人指訴該車失竊之情節及被告之辯解有違常情不足採信為據。
    惟查，被害人僅於警訊中證述其所有之自用小客車失竊之情節，其亦無目睹失竊
    之經過或行竊之人，故不足以證明被告有行竊之犯行。而被告於偵查中辯稱，被
    害人之自用小客車係於八十八年六月十四日十時許，在湖口鄉○○路陸橋旁道路
    一名不詳年籍之成年男子送給伊駕駛云云，並自承係以接電方式啟動該車，亦無
    向該男子要行照且與該男子不熟，又無約定何時還車等語。雖被告上開辯解與常
    情有違，不足採信，然參照上開最高法院二十一年上字第四七四號判例，被告之
    反證雖不成立，但亦不能持為認定犯罪之論據，故不能據此即認被告有竊車之犯
    行。而被告經當場查獲使用被害人失竊之自用小客車一節，雖因該車價值不低，
    被告使用該車又非以正常之鑰匙啟動，如有合法來源不可能未有鑰匙以供啟動，
    足以認定被告主觀上知情其自所收受之自用小客車為來路不明之贓車，然此僅能
    證明被告有收受贓物之罪嫌，尚難證明上開自用小客車為被告所竊。此外，復查
    無其他積極之證據證明被告有公訴人所指之竊盜犯行，應諭知被告無罪。而被告
    所涉之贓物部分罪嫌，未據起訴，本院無權審究，應由檢察官另行偵結。另檢察
    官以併案部分與前開公訴人起訴部分有裁判上一罪之連續犯關係，為起訴效力所
    及而移送併辦，因起訴部分為無罪，故與移送併辦部分不生裁判上一罪之連續犯
    關係，不為起訴效力所及，而併辦部分亦未經合法起訴，故無從加以審究，應退
    回原併案檢察官另行偵結，附此說明。
四、被告經合法傳喚無正當理由不到庭，不待其陳述逕行判決。
據上論斷，應依刑事訴訟法第三百零一條第一項、三百零六條，判決如主文。
本案經檢察官許麗美到庭執行職務。
中      華      民      國    八十九    年      二      月    二十五    日
                                     法  官  黃 小 珮
右正本證明與原本無異。
如不服本判決，應於判決送達後十日內向本院提出上訴狀( 應附繕本 )，上訴於
臺灣高等法院。
                                     書記官  江 靜 玲
中      華      民      國    八十九    年      二      月    二十九    日


司法院資訊處製作；財團法人民間司法改革基金會備份。
